臺灣臺北地方法院民事裁定 
                                  110年度北簡字第9698號
反訴原告即
被      告   袁仁清  
反訴  被告   陳逢茂  
反訴被告即
原      告   陳明儀  
訴訟代理人   張晉豪律師
上列當事人間因本院110年度北簡字第9698號確認本票債權不存
在事件，反訴原告提起反訴，本院裁定如下：
      主  文
反訴駁回。
反訴訴訟費用由反訴原告負擔。
    理    由
一、按被告於言詞辯論終結前，得在本訴繫屬之法院，對於原告
    及就訴訟標的必須合一確定之人提起反訴，為民事訴訟法第
    259條所明定。而反訴之標的，如專屬他法院管轄，或與本
    訴之標的及其防禦方法不相牽連，或反訴非與本訴得行同種
    之訴訟程序者，不得提起，此觀之民事訴訟法第260條第1項
    、第2項之規定自明。此所稱之「相牽連」，乃指為反訴標
    的之法律關係與本訴標的之法律關係間，或為反訴標的之法
    律關係與作為本訴防禦方法所主張之法律關係間，兩者在法
    律上或事實上關係密切，審判資料有其共通性或牽連性者而
    言。換言之，為本訴標的之法律關係或作為防禦方法所主張
    之法律關係，與為反訴標的之法律關係同一，或當事人兩造
    所主張之權利，由同一法律關係發生，或為本訴標的之法律
    關係發生之原因，與為反訴標的之法律關係發生之原因，其
    主要部分相同，方可認為兩者間有牽連關係。是以反訴標的
    與本訴之標的及其防禦方法不相牽連，即難認符合上開條文
    所稱「相牽連」，自不備反訴之要件，依民事訴訟法第249
    條第1項第6款規定，法院應以裁定駁回該反訴。又按提起民
    事訴訟（包括反訴）事件，應依民事訴訟法第77條之13規定
    繳納裁判費，此為必備之程式；反訴有民事訴訟法第249條
    第1項所列各款情形之一，依其情形可以補正，經審判長定
    期間命其補正而不補正者，法院應以裁定駁回之，亦為同法
    條第1項所明文。
二、經查：
㈠反訴原告提起反訴，未據繳納裁判費，經本院於當庭諭知限原
  告定期限補繳裁判費，惟迄今仍未補正，有本院111年3月4日
  言詞辯論筆錄、本院繳費查詢等可查，其顯已逾期未為補正，
  揆諸上開規定，其反訴應不合法，本應予駁回。
㈡又本件本案部分係原告即反訴被告陳明儀起訴主張被告即反訴
  原告袁仁清持有、面額新臺幣（下同）4,870,000元本票債權
  不存在，依其理由為其並未簽立或授權他人簽立系爭本票等語
  。然依被告即反訴原告於本件訴訟中提起反訴，乃對於原告不
  爭執系爭本票另一發票人即陳逢茂提起反訴請求，該部分並無
  合一確定之法律上關係存在，且反訴被告陳逢茂，亦非本件本
  案原告之一，反訴原告依法無從對之提起反訴。其另主張其因
  將陳逢茂持票出面借貸將4,049,600元借款匯入反訴被告陳明
  儀之郵局帳戶，請求反訴被告陳明儀應與陳逢茂共同給付，而
  請求反訴被告陳明儀給付反訴原告部分，經核上開反訴中關於
  對之請求法律關係，充其量乃分別係依民法第474條、第739條
  及第179條請求，與本訴中乃聲明確認為系爭本票債權之法律
  關係非同一，兩者訴訟標的迥異，所據事實分為開立系爭本票
  票據債務、另一為借貸或僅保證債務，亦完全不同，本反訴之
  攻擊與防禦方法，顯然欠缺共通性及牽連性，且本訴所提資料
  及請求調查之證據，無從為反訴所援引，不能達到訴訟資料互
  相利用之目的，反使訴訟程序歸於複雜，與反訴目的亦有違背
  。揆諸首揭說明，反訴原告提起本件反訴，均核與民事訴訟法
  第260條第1項規定之要件顯然不符，難認合法，亦應予駁回。
三、依民事訴訟法第436條第2項、第249條第1項第6款、第95條
    、第78條，裁定如主文。
中    華    民    國   111    年    3     月    15    日
                  臺北簡易庭  法  官　徐千惠
以上正本係照原本作成。
如不服本裁定應於送達後10日內向本院提出抗告狀，並繳納抗告
費新臺幣1,000元。　　
中　　華　　民　　國　　111 　年　　3 　　月　　15　　日
　　　　　　　　　　　　　　　書記官　蘇冠璇